【裁判字號】    97,訴,1049
【裁判日期】    970425
【裁判案由】    毒品危害防制條例
【裁判全文】
臺灣板橋地方法院刑事判決              97年度訴字第1049號
公  訴  人  臺灣板橋地方法院檢察署檢察官
被      告  甲○○
上列被告因毒品危害防制條例案件，經檢察官提起公訴（97年度
毒偵字第2182號），本院依簡式審判程序判決如下：
    主  文
甲○○施用第一級毒品，累犯，處有期徒刑玖月。扣案海洛因壹
包內之海洛因驗餘淨重零點零柒零捌公克沒收銷燬之，上開海洛
因之外包裝袋壹只沒收。
    事  實
一、甲○○有恐嚇、竊盜、違反肅清煙毒條例、麻醉藥品管理條
    例及毒品危害防制條例等多項前科。前因施用毒品案件，經
    本院以90年度毒聲字第4388號裁定送觀察、勒戒後，認有繼
    續施用毒品傾向，再經本院以90年度毒聲字第5030號裁定令
    入戒治處所施以強制戒治，嗣因戒治成效良好，而經本院以
    91年度毒聲字第1780號裁定停止戒治，所餘戒治期間付保護
    管束，遂於民國91年7 月12日停止處分出所另執行他案刑期
    ，後於91年12月30日戒治期滿執行完畢，並由臺灣板橋地方
    法院檢察署檢察官以92年度戒毒偵字第28號為不起訴處分確
    定。
二、甲○○前因竊盜案件，經本院以95年度簡字第3560號刑事簡
    易判決判處有期徒刑四月確定；又因施用毒品案件，經本院
    以95年度訴字第2396號刑事判決判處有期徒刑八月確定；及
    因詐欺案件，經臺灣士林地方法院以96年度簡字第59號刑事
    簡易判決判處有期徒刑三月確定。上開案件嗣經本院以96年
    度聲減字第1504號裁定各減其刑期二分之一，應執行有期徒
    刑六月，如易科罰金，以銀元三百元折算一日確定，後於96
    年8 月9 日縮刑期滿執行完畢。
三、詎甲○○仍不知悔改，於上開強制戒治及有期徒刑執行完畢
    後五年內，復基於施用第一級毒品海洛因（下稱海洛因）之
    犯意，於96年12月24日晚間某時，在其位於臺北縣鶯歌鎮○
    ○街88號5 樓住處內，以將海洛因粉末摻入香菸後，再點火
    吸食之方式，非法施用海洛因一次。嗣於翌日下午4 時30分
    許，為警在上開鶯歌鎮○○路365 巷巷口查獲，並扣得其所
    有之海洛因一包（驗餘淨重0.0708公克）等物。
四、案經臺北縣政府警察局三峽分局報請臺灣板橋地方法院檢察
    署檢察官偵查起訴。
    理  由
一、本件被告甲○○所犯係死刑、無期徒刑、最輕本刑為三年以
    上有期徒刑以外之罪，其於準備程序中就被訴事實為有罪之
    陳述，經法官告知簡式審判程序之旨，並聽取公訴人及被告
    之意見後，本院業已於97年4 月11日依刑事訴訟法第273 條
    之1 第1 項之規定，合議裁定由受命法官獨任進行簡式審判
    程序，合先敘明。
二、前揭事實業據被告於本院審理中均供承不諱，而其於上開時
    、地為警查獲後，經警採集尿液送臺灣檢驗科技股份有限公
    司以EIA 酵素免疫分析法初步檢驗及以GC/MS 氣相層析質譜
    儀法確認檢驗結果，確均呈鴉片類（嗎啡）陽性反應乙節，
    亦有該公司97年1 月17日、編號：CH/2008/10320 號濫用藥
    物鑑驗報告、姓名對照表各一份附卷可稽，並有毒品海洛因
    一包（驗餘淨重0.0708公克）扣案可資佐證，上開疑似毒品
    之白色粉末一包經送交通部民用航空局航空醫務中心鑑定結
    果，確實含有海洛因成分等情，復有該中心97年1 月15日航
    藥鑑字第0970222 號毒品鑑定書一份在卷可按，足認被告上
    開不利於己之自白與事實相符。據此，本案事證明確，被告
    犯行堪以認定。
三、被告前因施用毒品案件，經本院以90年度毒聲字第4388號裁
    定送觀察、勒戒後，認有繼續施用毒品傾向，再經本院以90
    年度毒聲字第5030號裁定令入戒治處所施以強制戒治，嗣因
    戒治成效良好，而經本院以91年度毒聲字第1780號裁定停止
    戒治，所餘戒治期間付保護管束，而於91年7 月12日停止處
    分出所另執行他案刑期，後於91年12月30日戒治期滿執行完
    畢，並由臺灣板橋地方法院檢察署檢察官以92年度戒毒偵字
    第28號為不起訴處分確定等情，有上開不起訴處分書及臺灣
    高等法院被告前案紀錄表一份在卷可參，其再犯本件施用第
    一級毒品之罪，係於強制戒治執行完畢後五年內再犯該條例
    第10條第1 項之罪，依毒品危害防制條例第23條第2 項規定
    ，應逕予論罪科刑。
四、論罪科刑部分：
(一)按海洛因為毒品危害防制條例第2 條第2 項第1 款所定之第
    一級毒品，故核被告所為，係犯上開條例第10條第1 項之施
    用第一級毒品罪。被告為施用第一級毒品海洛因而持有之行
    為，為其施用之高度行為所吸收而不另論罪。
(二)被告前因竊盜案件，經本院以95年度簡字第3560號刑事簡易
    判決判處有期徒刑四月確定；又因施用毒品案件，經本院以
    95年度訴字第2396號刑事判決判處有期徒刑八月確定；及因
    詐欺案件，經臺灣士林地方法院以96年度簡字第59號刑事簡
    易判決判處有期徒刑三月確定。上開案件嗣經本院以96年度
    聲減字第1504號裁定各減其刑期二分之一，應執行有期徒刑
    六月，如易科罰金，以銀元三百元折算一日確定，後於96年
    8 月9 日縮刑期滿執行完畢乙節，有臺灣高等法院被告前案
    紀錄表各一份在卷可按，其受有期徒刑執行完畢後五年內，
    故意再犯本件有期徒刑以上之罪，為累犯，應依刑法第47條
    第1 項之規定加重其刑。
(三)本院爰審酌被告前已有因施用毒品而經強制戒治及論罪科刑
    之紀錄，業如前述，竟仍再犯本件施用毒品之犯行，顯見其
    悔意不深，惟其施用毒品係自戕行為，對他人法益尚無具體
    危害，及其施用毒品之動機、犯罪後坦承犯行之態度等一切
    情狀，量處如主文所示之刑，以示懲儆。
(四)扣案海洛因一包內之海洛因驗餘淨重0.0708公克係第一級毒
    品，不問屬於犯人與否，均應依毒品危害防制條例第18條第
    1 項前段規定宣告沒收銷燬之。又扣案盛裝上開海洛因之外
    包裝袋一只，有防止毒品裸露、潮濕及便於攜帶之功能，係
    被告所有供為本案犯行所用之物，業據其供承在卷，爰併依
    刑法第38條第1 項第2 款之規定宣告沒收之。
據上論斷，應依刑事訴訟法第273 條之1 第1 項、第299 條第1
項前段，毒品危害防制條例第10條第1 項、第18條第1 項前段，
刑法第11條前段、第47條第1 項、第38條第1 項第2 款，判決如
主文。
本案經檢察官吳宗光到庭執行職務。
中    華    民    國    97    年    4     月    25    日
                  刑事第十七庭  法  官 張紹省
以上正本證明與原本無異。
如不服本判決應於送達後十日內向本院提出上訴狀。
                                書記官 周雅玲
中    華    民    國    97    年    4     月    28    日
附錄本案論罪科刑法條全文：
毒品危害防制條例第10條
施用第一級毒品者，處六月以上五年以下有期徒刑。


司法院資訊處製作；財團法人民間司法改革基金會備份。
